臺灣高等法院臺南分院刑事裁定　　　　　　96年度抗字第259號
抗　告　人　甲○○
　　　　　　　　　　現於臺灣臺南監獄執行中
上列抗告人因聲請減刑案件，不服臺灣臺南地方法院中華民國九
十六年七月十六日第一審裁定（九十六年聲減字第九二五號）提
起抗告，本院裁定如下：
    主  文
原裁定撤銷。
甲○○所犯附表編號一、二、六、七等罪，均減刑如附表編號一
、二、六、七所示（即有期徒刑五月、有期徒刑二月又十五日、
有期徒刑二月、有期徒刑七月），應執行有期徒刑一年二月；又
所犯附表編號三、四、五等罪，均減刑如附表編號三、四、五所
示（即有期徒刑五月、有期徒刑七月、有期徒刑二月又十五日）
，應執行有期徒刑一年二月。
    理  由
一、抗告意旨略以：(一)原裁定依九十六年罪犯減刑條例第十條第
    一項，裁定抗告人應執行有期徒刑一年四月又十五日及一年
    二月又十五日，然原裁定應適用同條例第十條第二項，始為
    正確，且原裁定所定應執行刑未酌減刑期，對抗告人實有不
    公。(二)原裁定附表編號２至７等罪，刑期合計為四年四月，
    曾經原審以九十五年聲更(一)字第五號，裁定應執行刑為有期
    徒刑三年十一月確定，茲原裁定漏未審酌，刑期相差五月，
    致抗告人權益受損。為此提起抗告，求為撤銷原裁定云云。
二、按裁判確定前犯數罪，均應減刑而未定執行刑者，就各罪依
    第二條、第四條、第六條至第八條規定減刑後，適用刑法第
    五十一條定其應執行之刑。裁判確定前犯數罪均應減刑，而
    已定執行刑者，仍依前項規定，另定應執行之刑，中華民國
    九十六年罪犯減刑條例第十條定有明文。而數罪併罰，分別
    宣告其罪之刑，宣告多數有期徒刑者，於各刑中之最長期以
    上，各刑合併之刑期以下，定其應執行刑。但不得逾二十年
    ；所稱以上、以下、以內者，俱連本數或本刑計算，修正前
    刑法第五十一條第五款、第十條第一項亦有明文。次按法律
　  上屬於自由裁量之事項，有其外部性界限及內部性界限，並
    非概無拘束。依據法律之具體規定，法院應在其範圍選擇為
    適當裁判者，為外部性界限；而法院為裁判時，應考量法律
    之目的及法律秩序之理念所在者，為內部性界限。法院為裁
    判時，二者均不得有所踰越。在數罪併罰，有二裁判以上，
    定其應執行之刑之案件，法院所為刑之酌定，固屬自由裁量
    之事項，然仍應受前揭外部性界限及內部性界限之拘束（八
    十台非四七三號判例參照）。而法院辦理九十六年減刑案件
    應行注意事項第十五規定：「數罪併罰已定執行刑案件，如
    數罪均應減刑者，於減刑後另定執行刑時，宜定為原定執行
    刑之二分之一；數罪有應減刑、有不應減刑者，於減刑後另
    定執行刑時，宜在原定執行刑之刑期以下酌定之」，核與上
    開判例意旨相符，自可參照。
三、經查：
　(一)查本件聲請人臺灣臺南地方法院檢察署檢察官，係以抗告人
  　所犯附表編號１至７所列之罪（即編號１有期徒刑十月、編
    號２有期徒刑五月、編號３有期徒刑十月、編號４有期徒刑
    一年二月、編號５有期徒刑五月、編號６有期徒刑四月、編
    號７有期徒刑一年二月，最後事實審法院如附表所示），均
    經判決確定，並均合於減刑條件，其中附表編號１、２、６
    、７所列之罪及附表編號３、４、５所列之罪，各屬於裁判
    確定前犯數罪，應各自減刑後，再定其應執行刑等情。
  (二)原審以抗告人所犯附表編號１至７所列之罪，其犯罪時間，
    均在九十六年四月廿四日以前，均合於減刑條件，而均予減
    刑（依序減為有期徒刑五月、二月又十五日、五月、七月、
    二月又十五日、二月、七月），並以附表編號１、２、６、
    ７及附表編號３、４、５所列之罪，分屬裁判確定前犯數罪
    ，應各自定其應執行之刑（依序定為一年四月又十五日、一
    年二月又十五日），經核附表編號１、２、６、７四罪減刑
    後，合計有期徒刑為一年四月又十五日；另附表編號３、４
    、５三罪減刑後，合計有期徒刑為一年二月又十五日。則原
    審所定應執行刑，均在各刑合併刑期以下，符合修正前刑法
    第五十一條第五款規定，尚無違誤。
  (三)然查抗告人本件所犯附表編號２至７之罪，已於九十五年七
    月十日，經臺灣臺南地方法院，以九十五年聲更(一)字第五號
    裁定，定其應執行刑為有期徒刑三年十一月（六罪宣告刑，
    合計為有期徒刑四年四月），則若將抗告人所犯附表編號１
    所處有期徒刑十月納入，並合併定其應執行刑，抗告人應執
    行刑至多為有期徒刑四年九月（三年十一月加十月）。據此
    ，本件抗告人附表編號１至７所犯之罪減刑後，再另定其應
    執行刑，自不宜高於原定應執行刑二分之一（二年四月又十
    五日），而原審就抗告人所犯附表編號１至７之罪各予減刑
    後，並就其中編號１、２、６、７及３、４、５，各定其應
    執行刑結果，則分別為有期徒刑一年四月又十五日及一年二
    月又十五日，應合併執行有期徒刑二年七月，顯已逾有期徒
    刑二年四月又十五日（按如原定應執行刑為四年九月，其二
    分之一為二年四月又十五日），顯有剝奪抗告人因於裁判確
    定前犯數罪，而合併定應執行刑之利益。依上說明，本件原
    審減刑及定應執行刑裁定，於法固屬有據，然所定應執行刑
    ，有違刑罰裁量內部界線，尚有未妥。抗告意旨，指摘及此
    ，為有理由，應由本院將原裁定撤銷，於依法減刑後，並改
    定其應執行刑，各如主文所示（一年二月、一年二月）。
據上論斷，應依刑事訴訟法第四百十三條，中華民國九十六年罪
犯減刑條例第二條第一項第三款、第八條第一項、第三項、第十
條第二項、第十二條，刑法第五十一條第五款（修正前），裁定
如主文。
中　　華　　民　　國　　96　　年　　 9　  月　　10  　日
                  刑事第六庭    審判長法　官  蔡崇義
                                      法　官  杭起鶴
                                      法  官  董武全
以上正本證明與原本無異。
如不服本裁定，應於收受本裁定後五日內向本院提出抗告狀。
　　　　　　　　　　　　　　　　　　　書記官  許美惠
中　　華　　民　　國　　96　　年　　 9　  月　　10  　日
